【裁判字號】    95,易,1849
【裁判日期】    951229
【裁判案由】    毒品危害防制條例
【裁判全文】
臺灣臺北地方法院刑事判決              95年度易字第1849號
公  訴  人  臺灣臺北地方法院檢察署檢察官
被      告  甲○○
                    （現另案羈押於臺灣臺北看守所）
上列被告因違反毒品危害防制條例案件，經檢察官聲請簡易判決
處刑（九十五年度偵字第一三六二九），本院認為不宜，改依通
常程序審理；嗣於本院準備程序中，被告就被訴事實為有罪之陳
述，經本院合議庭認為適當後，裁定由受命法官獨任進行簡式審
判程序，判決如下：
    主      文
甲○○持有第二級毒品，處拘役伍拾日，如易科罰金，以銀元參
佰元即新臺幣玖佰元折算壹日。盛裝甲基安非他命之分裝袋壹個
沒收。
    事      實
一、甲○○明知甲基安非他命屬經政府公告查禁管制之第二級毒
    品，依法不得施用及持有，竟仍於民國九十三年九月三十日
    ，以免除綽號「黑煙」之成年男子新臺幣一千元債務之方式
    ，向「黑煙」取得甲基安非他命一包（毛重○‧一七三一公
    克，全數取樣鑑析用罄，詳後述），並基於持有第二級毒品
    之犯意而持有之，準備供自己施用。惟於九十三年十月一日
    晚間七時五十分許，即經員警在甲○○臺北縣新店市○○路
    ○段五三六號一樓住處查獲，並扣得其尚未及施用之前揭甲
    基安非他命一包。
二、案經臺北縣政府警察局新店分局報請臺灣臺北地方法院檢察
    署檢察官偵查後聲請簡易判決處刑，本院認為不宜，改依通
    常程序審理；嗣於本院準備程序中，甲○○就被訴事實為有
    罪之陳述，本院改依簡式審判程序審理。
    理      由
一、訊據被告甲○○對於上開事實坦承不諱（見本院九十五年十
    二月十八日準備程序筆錄及同日簡式審判筆錄），而扣案且
    經被告坦承為其所持有之顆粒一包，經鑑驗結果確含有甲基
    安非他命成分（毛重○‧一七三一公克，毒品部分全數取樣
    鑑析用罄），有憲兵司令部刑事鑑識中心九十五年七月二十
    六日（95）安鑑字第○一二二二號鑑驗通知書一紙在卷可稽
    （見九十五年度偵字第一三六二九號卷第十四頁）。至於被
    告為警查獲後所採集之尿液經送檢驗，並無安非他命類藥物
    陽性反應，有臺灣檢驗科技股份有限九十五年一月十七日濫
    用藥物尿液檢驗報告一紙在卷可憑（見同上偵卷第二頁），
    堪認被告關於其僅持有甲基安非他命而未及施用之供述，與
    事實相符。本件事證明確，被告犯行堪以認定，應依法論科
    。
二、按甲基安非他命為毒品危害防制條例第二條第二項第二款所
    規範之第二級毒品，依法不得持有，核被告所為，係犯毒品
    危害防制條例第十一條第二項之持有第二級毒品罪。爰審酌
    被告持有毒品之犯罪動機、目的、手段，其持有毒品之行為
    對社會秩序造成一定程度之危害，及其犯後尚能坦承犯行、
    態度良好等一切情狀，量處如主文所示之刑。又按被告行為
    後，刑法業於九十四年二月二日修正公布，且依刑法施行法
    第十條之一規定，已於九十五年七月一日生效施行，關於易
    科罰金之規定，修正前刑法第四十一條第一項前段係規定：
    「犯最重本刑為五年以下有期徒刑以下之刑之罪，而受六個
    月以下有期徒刑或拘役之宣告，因身體、教育、職業、家庭
    之關係或其他正當事由，執行顯有困難者，得以一元以上三
    元以下折算一日，易科罰金」，而斯時易科罰金之折算標準
    ，依修正前罰金罰鍰提高標準條例第二條（該條規定現已刪
    除）規定，係就其原定數額提高為一百倍折算一日，並依現
    行法規所定貨幣單位折算新臺幣條例第二條折算為新臺幣，
    則適用舊法之結果，易科罰金之折算標準應以銀元一百元至
    三百元即新臺幣三百元至九百元折算一日；惟修正後刑法第
    四十一條第一項前段則規定：「犯最重本刑為五年以下有期
    徒刑以下之刑之罪，而受六個月以下有期徒刑或拘役之宣告
    者，得以新臺幣一千元、二千元或三千元折算一日，易科罰
    金」，而將易科罰金之折算標準提高，經比較新舊法結果，
    認適用新法關於易科罰金之規定，對被告並非較為有利，爰
    依刑法第二條第一項前段，適用修正前刑法第四十一條第一
    項前段、修正前罰金罰鍰提高標準條例第二條、現行法規所
    定貨幣折算新臺幣條例第二條等規定，就前開所宣告之拘役
    刑諭知易科罰金之折算標準。
三、扣案甲基安非他命一包（毛重○‧一七三一公克），於鑑驗
    時已全數取樣鑑析用罄，有前開憲兵司令部刑事鑑識中心鑑
    驗通知書在卷可考，自無從再予宣告沒收銷燬；另扣案盛裝
    前開毒品所用之分裝袋一個，連同前揭毒品均為被告所有之
    物，此據被告自承不諱，依其性質應屬被告所有供其持有毒
    品所用之物，依從刑附屬於主刑而不得就新舊法予以割裂適
    用之原則，應依修正前刑法第三十八條第一項第二款規定諭
    知沒收。至於員警另查扣之橡膠管一條、電燈泡一顆，雖據
    被告供稱係準備供施用安非他命所用，惟該物品均非違禁物
    ，且本件主刑部分既係認定被告犯持有毒品罪，依從刑附隨
    於主刑之原則，該等與其持有犯行無關之物，尚不得於本件
    宣告沒收，爰予敘明。
據上論斷，應依刑事訴訟法第四百五十二條、第二百七十三條之
一第一項、第二百九十九條第一項前段，毒品危害防制條例第十
一條第二項，刑法第十一條前段、第二條第一項前段，修正前刑
法第四十一條第一項前段，第三十八條第一項第二款，修正前罰
金罰鍰提高標準條例第二條，現行法規所定貨幣折算新臺幣條例
第二條，判決如主文。
本案經檢察官林達到庭執行職務
中    華    民    國    95    年    12    月    29    日
                  刑事第十一庭   法  官  林庚棟
以上正本證明與原本無異。
如不服本判決，應於判決送達後十日內，向本院提出上訴狀。
                                 書記官  殷玉芬
中    華    民    國    96    年    1     月    3     日
附錄本案論罪科刑法條全文
毒品危害防制條例第十一條：
持有第一級毒品者，處三年以下有期徒刑、拘役或新臺幣五萬元
以下罰金。
持有第二級毒品者，處二年以下有期徒刑、拘役或新臺幣三萬元
以下罰金。
持有專供製造或施用毒品之器具者，處一年以下有期徒刑、拘役
或新臺幣一萬元以下罰金。


司法院資訊處製作；財團法人民間司法改革基金會備份。
